臺灣板橋地方法院民事裁定　　　　　　　 100年度聲字第83號
聲　請　人　謝圳
代　理　人　簡維能律師
　　　　　　陳美華律師
　　　　　　王瑩婷律師
相　對　人　吳建和
上列當事人間聲請停止執行事件，本院裁定如下：
    主  文
聲請駁回。
聲請程序費用由聲請人負擔。
    理  由
一、本件聲請意旨略以：緣聲請人與相對人因執行異議事件（兩
    造間存有租賃關係），業經另行具狀起訴（債務人異議之訴
    ）在案。且本件執行標的一旦執行，將使聲請人對執行標的
    之租賃權無法實現，且聲請人願供擔保，符合強制執行法第
    18條第2 項規定。為此，聲請核准裁定本院100 年度司執字
    第4263號強制執行事件，於本院執行異議事件判決確定前停
    止執行等語。
二、按提起異議之訴，法院認為有必要情形，依強制執行法第18
    條第2 項規定，固得為停止強制執行之裁定。但是否有必要
    情形，自應由法院依自由意思認定之。又所謂必要情形，係
    由法院依職權裁量定之。而法院為此決定時，則應就異議之
    訴在法律上是否顯無理由，以及如不停止執行，將來是否難
    於回復執行前之狀態，及倘予停止執行，是否無法防止債務
    人濫行訴訟以拖延執行，致債權人之權利無法迅速實現等各
    種情形予以斟酌，以資平衡兼顧債務人及債權人雙方之利益
    。於債務人聲明願供擔保時，亦然。非謂債務人以提起異議
    之訴為由且聲明願供擔保而聲請停止強制執行程序時，法院
    均須一律予以准許（此並為最高法院最新見解所採，見該院
    98年度台抗字第375號裁判）。
三、查本件聲請人係以主張第三人吳東安已於民國96年11月20日
    ，將其與聲請人間所簽訂之系爭協議書法律關係讓與給相對
    人，相對人並進而根據系爭協議書對聲請人主張系爭房地之
    買回權，經本院96年度重訴字524 號判決確定在案，相對人
    並已執該確定判決單獨辦理系爭房地所有權移轉登記完畢。
    故相對人乃係繼受第三人吳東安系爭協議書之法律關係，即
    相對人係繼受第三人吳東安就系爭協議書法律上地位，依最
    高法院61年台再字第186 號判例意旨，聲請人本於系爭協議
    書原得對第三人吳東安主張之租賃權，對於相對人亦得主張
    等語為由，而提起本件債務人異議之訴（100 年度訴字第72
    2 號）乙情，有聲請人提出之民事起訴狀在卷可稽。惟經本
    院依職權調取本院100 年度訴字第722 號卷、100 年度司執
    字第4263號卷及本院96年度重訴字第524 號歷審判決審閱結
    果，上開確定判決乃係以「第三人吳東安已買回系爭房地，
    聲請人對於第三人吳東安即負有移轉登記系爭房地所有權及
    交付系爭房地之義務。而第三人吳東安嗣於買回系爭房地後
    之96年11月20日，又將買回系爭房地後之權利讓與相對人，
    並已通知聲請人知悉，故相對人本於系爭協議書之約定、債
    權讓與之法律關係及民法第383 條第1 項之規定，請求聲請
    人應將系爭房地之所有權移轉登記並遷讓返還予伊部分，自
    屬應予准許」為由，而判決相對人勝訴確定。是依上開確定
    判決認定結果，顯然第三人吳東安僅係將買回系爭房地後所
    生之請求移轉登記及交付標的物之權利讓與予相對人而已，
    僅生債權讓與之效力，並未繼受協議書約定內容所涵蓋之一
    切法律關係所生之權利義務。易言之，本件乃單純的債權讓
    與，受讓人僅受讓原權利人之權利，性質上與「以承受契約
    當事人地位為標的之契約，亦即依法律行為所生之概括承受
    ，而將由契約關係所發生之債權、債務及其他附隨的權利義
    務關係一併移轉」之契約承擔情形並不相同。故聲請人主張
    相對人乃係繼受訴訟標的法律關係（如契約）之繼受人，已
    繼受第三人吳東安系爭協議書之法律關係，即相對人係繼受
    第三人吳東安就系爭協議書法律上之地位云云，顯屬無據。
    從而，聲請人以相對人就第三人吳東安系爭協議書之出租義
    務應亦已一併繼受為由，主張有強制執行法第14條第2 項之
    消滅或妨礙債權人（即相對人）請求之事由發生，而提起本
    件異議之訴，難認係屬有理由。依此，本院因認本件並無停
    止強制執行之必要，聲請人所為之聲請，係屬無理由，應予
    駁回。
四、依強制執行法第30條之1 ，民事訴訟法第95條、第78條，裁
    定如主文。
中    華    民    國   100    年    4     月    26    日
                  民事第一庭    法  官  黃若美
以上正本係照原本作成
如對本裁定抗告須於裁定送達後10日內向本院提出抗告狀，並應
繳納抗告費新台幣1,000元整。
中    華    民    國   100    年    4     月    26    日
                                書記官  高偉庭